【裁判字號】    94,易,1453
【裁判日期】    950331
【裁判案由】    商標法
【裁判全文】
臺灣板橋地方法院刑事判決              94年度易字第1453號
公  訴  人  臺灣板橋地方法院檢察署檢察官
被      告  乙○○
上列被告因違反商標法案件，經檢察官提起公訴（94年度偵字第
5324號），本院依簡式審判程序判決如下：
    主  文
乙○○連續明知為未得商標權人同意，於同一商品使用相同之註
冊商標商品而販賣，累犯，處有期徒刑陸月，如易科罰金，以
佰元折算壹日。
扣案仿冒商標之「純米香米酒」共計貳佰貳拾伍箱（每箱貳拾肆
瓶，共計伍仟肆佰瓶）均沒收。
    事  實
一、乙○○前因違反菸酒管理法案件，經本院於民國92年12月1
    日以92年度簡字第2139號刑事簡易判決判處有期徒刑五月確
    定，並於93年6 月15日易科罰金執行完畢。其明知如附表所
    示之商標係廣福食品企業股份有限公司（下稱廣福公司）向
    經濟部智慧財產局申請註冊，取得商標專用權，指定使用於
    水果酒、米酒、高梁酒、料理米酒、葡萄酒、酒精飲料（啤
    酒除外）等類別之專用商品（商標名稱、圖樣、專用期限及
    專用商品均詳如附表所示），現仍在商標專用期間，未經商
    標專用權人之授權，不得於同一或類似商品使用相同或近似
    之商標圖樣，亦不得販賣使用相同或近似商標之同一或類似
    商品。詎乙○○仍不知悛悔，未經取得許可或授權，明知真
    實姓名年籍不詳、綽號「小馬」之成年男子所販售使用相同
    於如附表所示註冊商標圖樣之「純米香米酒」，為未經授權
    之使用仿冒商標圖樣商品，竟基於販賣仿冒商標商品之概括
    犯意，自94年2 月間某日起，以每箱米酒新臺幣（下同）三
    百五十元之價格陸續向該成年男子販入上開仿冒米酒，將之
    存放於臺北縣土城市○○街120 之12號環太企業有限公司之
    倉庫，並連續以每箱米酒三百七十五元之價格出售予不特定
    人賺取差價牟利。嗣於94年3 月25日上午10時30分許，經警
    持搜索票在上址查獲，並扣得仿冒「純米香米酒」二百二十
    五箱（每箱二十四瓶，共計五千四百瓶）。
二、案經廣福公司訴由臺北縣政府警察局移送臺灣板橋地方法院
    檢察署檢察官偵查起訴。
    理  由
一、本件被告乙○○所犯係死刑、無期徒刑、最輕本刑為三年以
    上有期徒刑以外之罪，其於準備程序中就被訴事實為有罪之
    陳述，經法官告知簡式審判程序之旨，並聽取公訴人、被告
    之意見後，本院業已於95年3 月17日依刑事訴訟法第273 條
    之1 第1 項之規定，合議裁定由受命法官獨任進行簡式審判
    程序。是證人甲○○於警訊中所為之證述雖係被告以外之人
    於審判外之陳述，然依刑事訴訟法第159 條第2 項之規定，
    亦有證據能力，合先敘明。
二、前揭事實業據被告乙○○於警詢、偵訊及本院審理時均坦承
    不諱，核與證人甲○○於警詢中指訴之情節大致相符，並有
    上開扣案之仿冒商標米酒二百二十五箱可資佐證。而前開扣
    案米酒經鑑定結果，認係仿冒商標之商品，亦有廣福公司94
    年3 月25日鑑定報告書一份附卷可稽。此外，復有中華民國
    商標註冊證二份、扣案米酒真偽對照照片三幀及現場照片九
    幀等存卷為憑，足徵被告前揭不利於己之自白與事實相符。
    據此，本案事證明確，被告犯行堪以認定。
三、核被告所為，係犯商標法第82條之販賣仿冒商標商品罪。被
    告先後多次販賣犯行，時間緊接，所犯為構成要件相同之罪
    名，顯係基於概括犯意反覆實施，為連續犯，應依刑法第56
    條規定論以一罪，並加重其刑。又被告前因違反菸酒管理法
    案件，經本院以92年度簡字第2139號刑事簡易判決判處有期
    徒刑五月確定，並於93年6 月15日易科罰金執行完畢乙節，
    有臺灣高等法院被告前案紀錄表一份在卷可按，其受有期徒
    刑執行完畢後五年內再犯本件有期徒刑以上之罪，為累犯，
    應依刑法第47條規定，加重其刑，並與連續犯之加重，遞加
    重之。本院爰審酌被告犯罪之動機在於轉賣圖利、犯罪手段
    、販賣仿冒商標商品之期間、數量、所獲利益，對於註冊商
    標商品之商譽、銷售及市場競爭秩序所肇危害，暨其犯罪後
    坦承犯行之態度等一切情狀，量處如主文所示之刑，並諭知
    如易科罰金之折算標準，以資懲儆。扣案之「純米香米酒」
    二百二十五箱（每箱二十四瓶，共計五千四百瓶），係被告
    違犯商標法第82條之罪所販賣之仿冒商品，依同法第83條規
    定，不問屬於犯人與否，均應宣告沒收之。
據上論斷，應依刑事訴訟法第273 條之1 第1 項、第299 條第1
項前段，商標法第82條、第83條，刑法第11條前段、第56條、第
47條、第41條第1 項前段，罰金罰鍰提高標準條例第2 條，判決
如主文。
本案經檢察官涂永欽到庭執行職務。
中    華    民    國    95    年    3     月    31    日
                  刑事第十八庭  法  官 張紹省
以上正本證明與原本無異。
如不服本判決應於送達後十日內向本院提出上訴狀
                                書記官 周雅玲
中    華    民    國    95    年    3     月    31    日
附錄本案論罪科刑法條全文：
商標法第81條
未得商標權人或團體商標權人同意，有下列情形之一者，處三年
以下有期徒刑、拘役或科或併科新臺幣二十萬元以下罰金：
  一、於同一商品或服務，使用相同之註冊商標或團體商標者。
  二、於類似之商品或服務，使用相同之註冊商標或團體商標，
      有致相關消費者混淆誤認之虞者。
  三、於同一或類似之商品或服務，使用近似於其註冊商標或團
      體商標之商標，有致相關消費者混淆誤認之虞者。
商標法第82條
明知為前條商品而販賣、意圖販賣而陳列、輸出或輸入者，處一
年以下有期徒刑、拘役或科或併科新臺幣五萬元以下罰金。


司法院資訊處製作；財團法人民間司法改革基金會備份。
